【裁判字號】    97,裁,1739
【裁判日期】    970229
【裁判案由】    土地徵收
【裁判全文】
最  高  行  政  法  院  裁  定
                                     97年度裁字第01739號
上  訴  人  甲○○
            乙○○
            丙○○
                          指定送達代收人 黃博宜
                          中正四路235號3樓之1
被  上訴人  內政部
代  表  人  丁○○
參  加  人  高雄縣政府
代  表  人  戊○○
上列當事人間土地徵收事件，上訴人對於中華民國96年10月3日
高雄高等行政法院96年度訴字第237號判決，提起上訴，本院裁
定如下：
    主  文
上訴駁回。
上訴審訴訟費用由上訴人負擔。
    理  由
按對於高等行政法院判決之上訴，非以其違背法令為理由，不得
為之，行政訴訟法第242條定有明文。依同法第243條第1項規定
，判決不適用法規或適用不當者，為違背法令；而判決有同條第
2項所列各款情形之一者，為當然違背法令。是當事人對於高等
行政法院判決上訴，如依行政訴訟法第243條第1項規定，以高等
行政法院判決有不適用法規或適用不當為理由時，其上訴狀或理
由書應有具體之指摘，並揭示該法規之條項或其內容；若係成文
法以外之法則，應揭示該法則之旨趣；倘為司法院解釋或本院之
判例，則應揭示該判解之字號或其內容。如以行政訴訟法第243
條第2項所列各款情形為理由時，其上訴狀或理由書，應揭示合
於該條項各款之事實。上訴狀或理由書如未依此項方法表明者，
即難認為已對高等行政法院判決之違背法令有具體之指摘，其上
訴自難認為合法。本件上訴人對於高等行政法院判決上訴，係以
：參加人為辦理高雄縣仁武鄉曹公圳改善工程，報經被上訴人內
政部民國93年9月21日台內地字第0930064905號函核准徵收高雄
縣仁武鄉○○段934號等48筆土地，並由參加人於93年10月1日公
告徵收。嗣上訴人於94年5月間向參加人申請一併徵收上訴人所
有坐落高雄縣仁武鄉○○段763、770、774等3筆土地（下稱系爭
土地）遭拒，經提起行政訴訟，遭原判決駁回。其後上訴人於96
年10月26日向參加人重新申請會勘結果，系爭土地確屬面積狹小
，無法為相當使用，符合一併徵收要件，有高雄縣政府96年11月
14日府地權字第0960262270號函可稽，足見原判決適用法規顯有
違誤等語，為其理由。惟核其所陳上述理由，無非係就原審本於
取捨證據、認定事實之職權行使，對系爭土地是否面積過小或形
勢不整，得否為相當使用之認定，任意指摘其為不當，而未具體
說明其有何不適用法規或適用法規不當之情形，並揭示該法規之
條項或其內容，及合於行政訴訟法第243條第2項所列各款之事實
，難認對該判決之如何違背法令已有具體之指摘。依首揭說明，
應認其上訴為不合法。又本院為法律審，應以高等行政法院判決
確定之事實為判決基礎，上訴人所主張之上開理由，核係主張新
事實，本院無從予以審酌，併予敘明。
據上論結，本件上訴為不合法，依行政訴訟法第249條第1項前段
、第104條、民事訴訟法第95條、第85條第1項前段、第78條，裁
定如主文。
中    華    民    國    97    年    2     月    29    日
                    最高行政法院第六庭
                        審判長法官  林  奇  福
                              法官  葉  百  修
                              法官  藍  獻  林
                              法官  林  清  祥
                              法官  帥  嘉  寶
以  上  正  本  證  明  與  原  本  無  異
中    華    民    國    97    年    3     月    3     日
                              書記官  邱  彰  德


司法院資訊處製作；財團法人民間司法改革基金會備份。
